es: Equipamiento deportivo > Equipamiento para atletismo > Esgrima > Armas de esgrima > Sables de esgrima: Hojas de sable para esgrima; Cazoletas para sables de esgrima
ja: スポーツ用品 > スポーツ競技 > フェンシング用品 > フェンシング剣 > フェンシングサーブル: フェンシングサーブル用ブレード; フェンシングサーブル用ガード
zh-TW: 體育用品 > 競技體育 > 擊劍 > 擊劍武器 > 擊劍軍刀: 軍刀劍身; 軍刀護手盤
da: Sportsartikler > Atletik > Fægtning > Fægtevåben > Fægtesabler: Sabelklinger til fægtning; Parerplader til fægtesabler
tr: Spor Malzemeleri > Spor Ekipmanları > Eskrim > Eskrim Silahları > Eskrim Kılıçları: Eskrim sabre namluları; Eskrim sabre tasları
fi: Urheilutarvikkeet > Urheilu > Miekkailu > Miekkailuaseet > Miekkailun säilät: Säilän terät; Säilän väistimet
cs: Sportovní potřeby > Atletické sporty > Šerm > Šermířské zbraně > Šavle pro sportovní šerm: Čepele pro šermířské šavle; Koše na šermířské šavle
nl: Sportartikelen > Lichaamssporten > Schermen > Schermwapens > Schermsabels: Sabelklingen voor schermen; Sabelbeschermers voor schermen
it: Articoli sportivi > Sport > Scherma > Armi da scherma > Sciabole da scherma: Lame per sciabole da scherma; Cocce per sciabole da scherma
hr-HR: Sportska oprema > Atletika > Mačevanje > Oružje za mačevanje > Sablje: Noževi za sablje za mačevanje; Štitnici za sablje za mačevanje
sk-SK: Športový tovar > Atletika > Šerm > Šermiarske zbrane > Šermiarske šable: Čepele pre šermiarske šable; Šermiarske chrániče šablí
en: Sporting Goods > Athletics > Fencing > Fencing Weapons > Fencing Sabres: Fencing Sabre Blades; Fencing Sabre Guards
vi: Dụng cụ thể thao > Điền kinh > Đấu kiếm hiện đại > Kiếm đấu > Kiếm chém: Lưỡi kiếm chém; Chuôi bảo vệ kiếm chém
ru: Спортивные товары > Соревновательный спорт > Фехтование > Оружие для фехтования > Сабли для фехтования: Клинки для фехтовальных сабель; Гарды для фехтовальных сабель
pt-PT: Artigos de desporto > Atividade desportiva > Esgrima > Armas para esgrima > Sabres de esgrima: Lâminas de sabre de esgrima; Guardas de sabre de esgrima
pl: Sprzęt sportowy > Sport > Szermierka > Broń do szermierki > Szable do szermierki: Klingi do szabli szermierczych; Kosze do szabli szermierczych
sl-SI: Športna oprema > Šport > Sabljanje > Sabljaško orožje > Sablje za sabljanje: Sabljanje Rezila za sablje; Ščitniki za sabljanje
el: Αθλητικά είδη > Αθλητισμός > Ξιφασκία > Όπλα ξιφασκίας > Σπάθες ξιφασκίας: Λεπίδες σπάθης ξιφασκίας; Προφυλακτήρες σπάθης ξιφασκίας
th: อุปกรณ์กีฬา > การกีฬา > การฟันดาบ > ดาบสากล > กระบี่สำหรับฟันดาบ: ใบดาบเซเบอร์; โกร่งดาบเซเบอร์
de: Sportartikel > Athletik > Fechten > Sportfechtwaffen > Fechtsäbel: Fechtsäbel-Klingen; Fechtsäbel-Glocken
pt-BR: Artigos esportivos > Artigos para prática de esportes > Esgrima > Armas de esgrima > Sabres de esgrima: Lâminas de sabre de esgrima; Cazoletas de sabre de esgrima
bg-BG: Спортни стоки > Спортни занимания > Фехтовка > Оръжия за фехтовка > Саби за фехтовка: Остриета за фехтовъчна сабя; Защитници за сабли за фехтовка
sv: Sportartiklar > Idrott och sport > Fäktning > Fäktvapen > Fäktsablar: Sabelklingor för fäktning; Kokiller för fäktsablar
fr: Équipements sportifs > Divers sports > Escrime > Armes d'escrime > Sabres d'escrime: Lames de sabre d'escrime; Coquilles de sabre d'escrime
zh-CN: 体育用品 > 田径 > 击剑 > 击剑用剑 > 击剑长剑: 击剑佩剑剑条; 击剑佩剑护手盘
nb: Sportsutstyr > Friidrett > Fekting > Fektevåpen > Fektesabler: Sabelklinger for fekting; Skåler for fektesabler
hu: Sportszerek > Atlétika > Vívás > Vívófegyverek > Vívószablyák: Vívókard pengék; Vívókard kosarak
lt-LT: Sporto prekės > Atletika > Fechtavimas > Fechtavimo ginklai > Fechtavimo kardai: Fechtavimo kardų geležtės; Fechtavimo špagų apsaugos
ko: 스포츠용품 > 운동 > 펜싱 > 펜싱 검 > 펜싱 사브르: 펜싱 사브르 블레이드; 펜싱 사브르 가드
ro-RO: Articole sportive > Atletism > Scrimă > Arme pentru scrimă > Săbii pentru scrimă: Lame de sabie pentru scrimă; Gardă pentru sabie de scrimă